臺灣臺南地方法院刑事判決　　　　　　　100年度易字第598號
公　訴　人　臺灣臺南地方法院檢察署檢察官
被　　　告　蘇榮進
上列被告因傷害等案件，經檢察官提起公訴（99年度營偵字第
1485號），本院判決如下：
    主  文
蘇榮進犯傷害罪，處拘役肆拾日，如易科罰金，以新臺幣壹仟元
折算壹日。又犯恐嚇危害安全罪，處拘役貳拾日，如易科罰金，
以新臺幣壹仟元折算壹日。應執行拘役伍拾日，如易科罰金，以
新臺幣壹仟元折算壹日。
    事  實
一、蘇榮進於民國99年7、8月間，與林美秀同居，2人間具有家
    庭暴力防治法第3條第2款所定之家庭成員關係。蘇榮進認林
    美秀另有男友因而心生不滿，竟於99年8月16日中午12時許
    ，在臺南縣東山鄉（現改制為臺南市東山區）凹子腳42號住
    處，因與林美秀發生口角，預見林美秀已站立不穩，如用力
    推林美秀，將可能撞及牆壁而受傷，仍不違背使林美秀受傷
    之本意而推林美秀撞及牆壁，使林美秀因而受有頭部外傷、
    頭痛、眩暈等傷害。蘇榮進另基於恐嚇之犯意，以加害於生
    命、身體之事恫嚇林美秀稱「打死妳、妳老闆我也要打呼死
    （臺語）」，使林美秀因而心生畏懼，致生危害於安全。
二、案經林美秀訴由臺南縣警察局（現改制為臺南市政府警察局
    ）白河分局報告臺灣臺南地方法院檢察署檢察官偵查起訴。
    理  由
壹、程序方面：
一、按被告之自白非出於強暴、脅迫、利誘、詐欺、疲勞訊問、
    違法羈押或其他不正之方法，且與事實相符者，得為證據。
    刑事訴訟法第156條第1項定有明文。查本件被告於本院審理
    程序時，對於公訴檢察官提出被告於警詢時及偵查中之筆錄
    證據能力均不爭執，亦未抗辯其自白非出於任意性，復查無
    明顯事證足認檢察官及警察機關於製作該等筆錄時，有對被
    告施以法律所禁止之不正方法等情事，應認被告之自白均具
    有任意性，而具有證據能力。
二、次按被告以外之人於審判外之言詞或書面陳述，除法律有規
    定者外，不得作為證據。被告以外之人於審判外之陳述，雖
    不符前四條之規定，而經當事人於審判程序同意作為證據，
    法院審酌該言詞陳述或書面陳述作成時之情況，認為適當者
    ，亦得為證據。當事人、代理人或辯護人於法院調查證據時
    ，知有第159條第1項不得為證據之情形，而未於言詞辯論終
    結前聲明異議者，視為有前項之同意。刑事訴訟法第159 條
    第1項、第159條之5分別定有明文。經查，證人即被害人林
    美秀於警詢時之言詞陳述，均係被告以外之人於審判外所為
    之言詞陳述，核其性質屬傳聞證據，依刑事訴訟法第159 條
    第1項規定，本不具證據能力。惟查，被告對於證人林美秀
    於警詢時供述之證據能力不爭執，亦未於言詞辯論終結前聲
    明異議，本院審酌渠等陳述時之客觀情狀，既無受違法詢問
    或影響證人陳述任意性等不適當之情況發生，其證述內容又
    與本件事實有相當之關聯性，復查無其他情節重大或使證人
    陳述可信度明顯過低之情事，依據前述刑事訴訟法第159條
    之5規定，證人林美秀於警詢時所為之言詞陳述自亦有證據
    能力。至於證人林美秀於偵查中具結後所為之證述，並無顯
    不可信之情況，依同法第159條之1第2項規定亦有證據能力
    。
三、又被告以外之人於審判外之言詞或書面陳述，除法律有規定
    者外，不得作為證據。被告以外之人於審判外之陳述，雖不
    符前四條之規定，而經當事人於審判程序同意作為證據，法
    院審酌該言詞陳述或書面陳述作成時之情況，認為適當者，
    亦得為證據。當事人、代理人或辯護人於法院調查證據時，
    知有第159條第1項不得為證據之情形，而未於言詞辯論終結
    前聲明異議者，視為有前項之同意。刑事訴訟法第159條第1
    項、第159條之5分別定有明文。經查，本件奇美醫院柳營分
    院所出具被害人林美秀之診斷證明書，係被告以外之人於審
    判外之書面陳述，依刑事訴訟法第159條第1項規定，不具證
    據能力，且上開診斷證明書及報案紀錄單亦為針對本件傷害
    個案所作成，非屬刑事訴訟法第159條之4第2款所謂得成為
    傳聞例外之業務文書。惟本件被告於審理程序中對前開證據
    之證據能力均未爭執，亦未於言詞辯論終結前就其證據能力
    聲明異議，而本院審酌該診斷證明書書面陳述，自外部觀之
    ，乃醫師基於專業知識所作成，且未敘述傷害經過、何人傷
    害等事實，，具有相當之中立性，且其作成過程並無不適當
    之情形，亦與本件傷害之待證事實，具有相當之關聯性，是
    本院認依前揭法條規定，上開書面亦有證據能力。
貳、實體方面：
一、訊據被告蘇榮進固坦承有於前開時地與告訴人發生衝突之事
    實，然矢口否認有何傷害、恐嚇犯行，辯稱：他只是推開被
    害人林美秀；另他有說要把被害人林美秀「打呼死（台語）
    」，不過這是酒醉說出來的話云云。惟查：
（一）被告於警詢中供稱「我們有發生拉扯，當時我有推她（即
      被害人林美秀），因她原本就站不穩，所以推她時她頭部
      有撞到牆壁」、「（問：當時你有無以言詞恐嚇林美秀:
      『要打死你』之言語？答：）有，我有對她說出要打死她
      之話，但那只是我的口頭語，並無心會對她怎樣。」（警
      卷第9頁）、「因林美秀她劈腿，她除了與我同居外，還
      經常與其前男友在一起，我屢勸不聽才會毆打、恐嚇她。
      」（警卷第10頁）；於偵查中亦供稱他有推被害人，可能
      有推比較大力，及他確實有說要打死被害人、被害人頭部
      撞到牆壁（偵查卷第13至14頁、第27至28頁）。
（二）本件被害人林美秀於警詢及偵查中亦均供稱被告有傷害她
      頭部及恐嚇要打死她之犯行（警卷第2至3頁、偵查卷第19
      頁）。另被害人雖指稱被告係拿棒子對她攻擊和拳打腳踢
      導致她身體受傷（（警卷第2頁、第6頁）云云，惟依卷附
      奇美醫院柳營分院診斷證明書（警卷第12頁）所載，被害
      人林美秀僅受有「頭部外傷、頭痛、眩暈」等傷害，被害
      人此部分供述或係誇大之詞，尚不足以認定被告係係拿棒
      子對攻擊被害人及對被害人拳打腳踢導致被害人身體受傷
      ，附此敘明。
（三）證人即案發時在場之蘇輝榮於本院證稱當天他去被告住處
      時，林美秀喝的醉醺醺的回到被告家，他到的時候，被告
      與被害人已經在吵架了，他本來不理被告二人，後來被告
      二人吵的很厲害的時候，他看到蘇榮進用手撥林美秀，林
      美秀的頭當時有撞到牆壁，我不想看被告二人吵架就回去
      了（本院100年6月9日審判筆錄）。益徵被告確實有推被
      害人林美秀頭部撞牆之事實。至於蘇輝榮雖稱當場沒有聽
      到蘇榮進說要打死林美秀這樣的話，惟此恐嚇部分業據被
      告及告訴人供明在卷，且互核一致，而證人蘇輝榮並未全
      程在場，故證人蘇輝榮雖當場沒有聽到蘇榮進說要打死林
      美秀，亦不足以認定被告無此恐嚇犯行。
（四）依卷附奇美醫院柳營分院診斷證明書（警卷第12頁）所載
      ，被害人林美秀係受有「頭部外傷、頭痛、眩暈」等傷害
      ，且其係於99年8月16日下午18時29分至奇美醫院柳營分
      院急診求治。被害人至奇美醫院柳營分院急診之時間與本
      件被告與被害人發生衝突之時間相近，且其受傷位置在頭
      部，亦與被告於警詢及偵查中所稱其推被害人時被害人頭
      部有撞到牆壁，及證人蘇輝榮於本院證稱被告用手撥林美
      秀，林美秀的頭當時有撞到牆壁之情節相符，該傷害顯係
      被告所造成。
（五）被告於警詢中供稱他與被害人有發生拉扯，因被害人原本
      就站不穩，所以推她時她頭部有撞到牆壁；於偵查中亦供
      稱他有推被害人，可能有推比較大力等語已如前述。顯見
      被告應已預見林美秀已站立不穩，如用力推林美秀，將可
      能撞及牆壁而受傷，因二人口角爭執一時氣憤而不違背使
      林美秀受傷之本意，用力推林美秀撞及牆壁，使林美秀因
      而頭部受傷，，被告傷害犯行應可認定。
        綜上所述，本院認為被告前開所辯，尚不足採。被告前
    開等犯行，事證明確，均堪認定，應依法論科。
二、核被告所為，係犯刑法第277條第1項之普通傷害罪及同法第
    305條之恐嚇危害安全罪。被告所犯上揭2罪間，犯意各別，
    行為互殊，應分論併罰。爰審酌被告之品行，因不滿告訴人
    之行為而傷害、恐嚇告訴人，徒增社會暴戾之氣，告訴人所
    受損害之程度非重，暨被告犯罪後態度等一切情狀，分別量
    處如文所示之刑，並定其應執行刑及諭知易科罰金之折算標
    準示懲。
三、據上論斷，應依刑事訴訟法第299條第1項前段，刑法第277
    條第1項、第305條、第51條第6款、第41條第1項前段，刑法
    施行法第1條之1第1項、第2項前段，判決如主文。
本案經檢察官王惠芬到庭執行職務。
中    華    民    國   100    年    7     月    7     日
                    刑事第五庭  法  官   鄭文祺
以上正本證明與原本無異。
                                書記官   張尹嫚
中    華    民    國   100    年    7     月    7     日
如不服本判決應於送達後10日內向本院提出上訴狀
附錄本案論罪科刑法條全文：
刑法第277條第1項：
傷害人之身體或健康者，處3年以下有期徒刑、拘役或1千元以下
罰金。
刑法第305條
以加害生命、身體、自由、名譽、財產之事，恐嚇他人致生危害
於安全者，處2年以下有期徒刑、拘役或3百元以下罰金。